【裁判字號】    99,交聲,2680
【裁判日期】    991101
【裁判案由】    聲明異議
【裁判全文】
臺灣高雄地方法院交通事件裁定        99年度交聲字第2680號
原處分機關  高雄市政府交通局
異  議  人  甲○○
即受處分人
上列異議人即受處分人因違反道路交通管理處罰條例事件，對於
高雄市政府交通局交通事件裁決中心中華民國99年9 月23日所為
之處分（處分案號：高市交裁字第裁32-B00000000號），聲明異
議，本院裁定如下：
    主  文
原處分撤銷。
甲○○不罰。
    理  由
一、原處分意旨略以：異議人即受處分人甲○○（下簡稱異議人
    ）於民國99年8 月7 日上午11時49分許，駕駛車牌號碼ZA-9
    242 號自小客車，沿高雄市○○路行駛，行經該路與建民路
    口時，未依閃光黃燈號誌指示減速慢行，並與林居福所駕駛
    之F7-9512 號自小客車發生擦撞。經高雄市政府警察局員警
    予以製單舉發，嗣原處分機關以異議人之違規事實明確，乃
    依道路交通管理處罰條例（下稱處罰條例）第44條第1 項第
    5 款規定，裁處異議人新臺幣（下同）600 元等語。
二、聲明異議意旨略以：伊通過前開路口前，因車輛甚多，只能
    以非常慢之速度前進，確已減速慢行並查看左右無來車，詎
    左側突有自小客車撞及伊所駕駛之自小客車，此可由車輛擦
    痕而明。原處分不查，逕依員警之舉發，對伊為前開處分，
    顯有錯誤，爰提起本件異議，請求撤銷原處分等語。
三、經查：
  (一)本件異議人於99年8 月7 日上午11時49分許，駕駛車牌號碼
    ZA-9242 號自小客車，沿高雄市○○路行駛，行經該路與建
    民路口時，行車方向係閃光黃燈，卻在該路口與林居福所駕
    駛之F7-9512 號自小客車發生擦撞，經舉發機關予以製單舉
    發，嗣原處分機關以異議人之違規事實明確，乃依處罰條例
    第44條第1 項第5 款規定，裁處異議人600 元等情，業據異
    議人於警詢中陳述明確，核與案外人林居福於警詢中所陳相
    符，並有有裁決書、舉發違反道路交通管理事件通知單、道
    路交通事故現場圖、交通事故現場報告表(一)、(二)、現場照片
    10幀在卷可憑，此部分之事實，洵堪認定。
  (二)依警方所繪製之道路交通事故現場圖以觀（參本院卷第21頁
    ），現場並未有任何煞車痕跡，顯然異議人與案外人林居福
    於本件擦撞發生前，並未有何緊急煞車之動做。再本件車禍
    發生後，二車受損均不嚴重，有現場照片6 幀在卷可稽（參
    本院卷第25頁至第27頁），則依本件雙方於車禍發生前，均
    未有何緊急煞車之舉動，車禍發生後，雙方車輛受損均不嚴
    重之情，可認本件車禍發生前雙方車速均應甚慢。異議人與
    案外人於談話紀錄中均稱：肇事前時速為每小時10公里等語
    （見本院卷第19頁背面、第20頁背面），均堪採信。
  (三)本件二車發生撞擊處，在異議人自小客車駕駛座車門及案外
    人前方保險桿右側處，有現場搜證照片可稽（見本院卷第22
     、23 頁），再由本院卷第23頁照片可知，車禍發生後，案
    外人林居福自小客車前方右側保險桿之位置，係處在異議人
    駕駛座車門擦痕之最前端，顯然案外人林居福之自小客車車
    速應較異議人車速為快，其前方右側保險桿，方能在異議人
    自小客車駕駛座車門留下由後往前之擦痕。對照本院卷第21
    頁現場圖，異議人之自小客車，業已全部通過該路口中心之
    情，依理異議人左側應無來車。是異議人前開辯稱：當時有
    查看左右無來車，但左側突有自小客車撞及伊所駕駛之自小
    客車等語，亦堪採信。
  (四)綜上所述，異議人小客車行經設有閃光黃燈之交岔路口，並
    無證據顯示其車輛有未減速接近，未注意安全，小心通過之
    違規情形，異議人之異議為有理由。原處分不查，逕對異議
    人為前開裁決，難認適法，自應由本院撤銷處分，另為不罰
    之諭知。
四、據上論斷，應依道路交通案件處理辦法第20條前段，裁定如
    主文。
中    華    民    國    99    年    11    月    1     日
                  交通法庭   法  官   林揚奇
以上正本證明與原本無異。
如不服本裁定應於送達後5日內向本院提出抗告狀（應附繕本）
中    華    民    國    99    年    11    月    1     日
                             書記官   何明昌

司法院資訊處製作；財團法人民間司法改革基金會備份。
